【裁判字號】    97,消債更,197
【裁判日期】    971229
【裁判案由】    更生事件
【裁判全文】
臺灣士林地方法院民事裁定           97年度消債更字第197號
債  務  人  甲○○
代  理  人  李淵聯律師
上列債務人聲請更生事件，本院裁定如下：
    主  文
債務人應於本裁定送達後十日內，補提如附表所示文件及資料到
院。如逾期未補正，則駁回其聲請。
    理  由
一、按債務人與金融機構協商成立者，不得聲請更生或清算，但
    因不可歸責於己之事由，致履行顯有重大困難者，不在此限
    。本條例施行前，債務人依金融主管機關協調成立之中華民
    國銀行公會會員辦理消費金融案件無擔保債務協商機制與金
    融機構成立之協商，準用前項之規定，消費者債務清理條例
    第151 條第5項、第6項分別定有明文。又債務人聲請更生時
    ，所提出之財產及收入狀況說明書，應表明下列事項，並提
    出證明文件：一、財產目錄，並其性質及所在地。二、最近
    五年是否從事營業活動及平均每月營業額。三、收入及必要
    支出之數額、原因及種類。四、依法應受債務人扶養之人，
    此觀諸消費者債務清理條例第43條第6 項規定自明。次按，
    債務人聲請更生或清算不合程式或不備其他要件者，法院應
    以裁定駁回之，但其情形可以補正者，法院應定期間先命補
    正，同條例第8 條定有明文。且更生之聲請有拒絕提出關係
    文件者，應駁回之，參諸同條例第46條第3 款規定自明。
二、查本件債務人具狀聲請更生，漏未提出如附表所示文件及資
    料到院。爰定期命補正，如逾期未補正，則駁回其聲請。
中    華    民    國    97    年    12    月    29    日
                  民事第三庭  法      官  施月燿
上為正本係照原本作成。
本件不得抗告。
中    華    民    國    97    年    12    月    29    日
                              書  記  官  于耀文
附表：
      1.財團法人金融聯合徵信中心當事人綜合信用報告（粉紅
        色，報表編號：PLR1）。
      2.債務人之配偶吳復源之財團法人金融聯合徵信中心當事
        人綜合信用報告－債務清理條例前置協商專用債權人清
        冊（綠色，報表編號：PLR2）。
      3.債務人之配偶吳復源95、96年度綜合所得稅各類所得資
        料清單及最近一個月之財產歸屬資料清單。
      4.應受扶養親屬（即吳怡儒、吳哲緯）最近一個月之財產
        歸屬資料清單。
      5.說明債務人目前白天工作之情形，受僱於店家或流動攤
        販？若為店家，提出店面照一張，店內陳設照一張，並
        詳列工作時間與地點各為何？再陳明其每月收入狀況為
        何及提出在職證明文件（須載明債務人之職稱及每月收
        入，且經雇主簽名與蓋章）。
      6.用表格方式，製作明細表，並照時間先後順序，詳列債
        務人自民國（以下同）97年1 月迄今，於士林夜市從事
        流動攤販之擺攤地點、時間、內容、平均月營業額，及
        平均月營業淨額，並提出相關證明文件。
      7.詳細說明債務人之配偶吳復源現職工作所從事之內容、
        每月收入狀況為何及證明文件（在職證明、薪資轉帳證
        明或資薪單影本），並須經雇主簽名與蓋章。
      8.照時間先後順序，提出債務人之父親卓春輝罹患癌症時
        ，所有實際支出之醫療費用收據影本（影本內容須完整
        清晰）。承上，說明其他依法應扶養債務人父親卓春輝
        之扶養義務人（即債務人之兄弟姊妹）共有幾人？並陳
        明於債務人父親卓春輝罹患癌症時，當時之工作狀況與
        收入證明，及是否有支出醫療費用。
      9.照時間先後順序，提出債務人患有敗血症之所有實際支
        出之醫療費用收據與就醫診斷證明影本（影本內容須完
        整清晰）。
     10.依債務人所陳，對3 位民間債權人及其母親卓王寶珠均
        負有債務，承上，債務人應陳明所有民間債權人與債務
        人之關係與聯絡方式（應含住家電話、行動電話及地址
        ），並提出借貸契約書、借款交付證明文件、民間債權
        人之借貸證明切結書（應含身分證字號、本人之簽名與
        蓋章），再說明借款使用流向、有無提供擔保及現存實
        際債權數額為何，及重行提出完整正確之債權人清冊（
        包含非金融機構之民間債權人亦應一併列入）。
     11.釋明應受扶養親屬（即吳怡儒、吳哲緯）至安親班之原
        因與必要性。
     12.用表格方式，製作明細表，並照時間先後順序，詳列債
        務人自97年1 月迄今之每月支出勞健保費用、膳食費、
        管理費、房屋貸款、交通費（住家至上班處所搭乘公車
        路別、票段數或每月油資支出之證明）、水、電、瓦斯
        費及電話費，並附具相關證明文件及收據影本（影本內
        容須完整清晰），並說明與配偶吳復源如何分擔上述費
        用。
     13.提出債務人戶籍地（即臺北縣淡水鎮○○里○○鄰○○街
        145號10樓）之土地與建物登記謄本。
     14.債務人及其配偶吳復源自95年1 月迄今，所有在郵局、
        金融機構所開立存款帳戶、證券存摺（集保存摺）之存
        摺封面及內頁影本（須附完整內頁資料並補登存摺至本
        裁定送達日之後）。
     15.用表格方式，製作明細表，並照時間先後順序，詳列債
        務人已繳納（清償）各債權銀行之本金、利息及違約金
        數額。
     16.銀行公會針對95年協商已毀諾之債務人，另提供「個別
        協商一致性方案」，說明債務人是否已依銀行公會所提
        供之「個別協商一致性方案」與各債權銀行進行協商債
        務清償方案，若有，應提出個別協商一致性方案協議書
        影本及每月繳款證明文件。
     17.參酌本院更生方案製作之重點提示，填寫「財產及收入
        狀況報告書」及「更生方案」表格（至本院網站，便民
        服務項目之書狀範例中下載），預擬合理公允之更生方
        案。


司法院資訊處製作；財團法人民間司法改革基金會備份。
